# 以非持续经营假设编制的年度审计报告

提问人：rebecca2401 时间：2019-02-25 20:42:02
以非持续经营假设编制的年度审计报告，会计师发表无保留意见，在向国资委汇报审计意见类型时，应填列无保留意见吗？

回答人：chenyiwei
如果该公司确实不再适用持续经营假设，则基于非持续经营基础编制的报表可以看作就是其法定报表，相应地，此时的无保留意见可以作为审计意见类型纳入汇报。